臺灣臺中地方法院民事判決
111年度中小字第1844號
原      告  國泰世紀產物保險股份有限公司

法定代理人  陳萬祥  
訴訟代理人  鄭如妙  
            蔡佩蓉  
被      告  宋慧珍  

上列當事人間請求損害賠償事件，本院於民國111 年8 月29日言
詞辯論終結，判決如下： 
    主    文
被告應給付原告新臺幣3,904 元，及自民國111 年5 月30日起至
清償日止，按週年利率百分之5 計算之利息。
原告其餘之訴駁回。
訴訟費用新臺幣1,000 元，其中新臺幣510 元由被告負擔，餘由
原告負擔。
本判決原告勝訴部分得假執行。 
    理由要領
一、本件除下列有關賠償金額之判斷外，無其他爭執事項，依同
    法第436 條之18第1 項規定，僅記載主文，其餘理由要領省
    略。
二、原告得請求被告賠償金額之判斷：
  ㈠按因故意或過失，不法侵害他人之權利者，負損害賠償責任
    。不法毀損他人之物者，被害人得請求賠償其物因毀損所減
    少之價額，民法第184 條第1 項前段、第196 條分別定有明
    文。次按損害賠償以回復原狀為原則，於舊品以新品更換時
    ，應扣除合理之折舊，方屬允當。本件參酌固定資產耐用年
    數表、固定資產折舊率、營利事業所得稅查核準則第95條第
    6 項等規定，計算系爭車輛修繕費用更換零件應折舊金額及
    原告得請求被告賠償金額如附表所示，加計工資新臺幣（下
    同）2,048元、烤漆7,318元，原告請求被告賠償金額為9,76
    0元（計算式：394＋2048＋7318＝9760）。
　㈡另按損害之發生或擴大，被害人與有過失者，法院得減輕賠
    償金額或免除之，民法第217 條第1 項定有明文。本院參酌
    道路交通事故現場圖、談話紀錄表及現場照片，原告於事故
    現場有停車或暫停不當之疏失，而被告亦有變換車道或方向
    不當之過失，此外，現場車牌號碼000-000號普通重型機車
    ，則有未注意車前狀況，並隨時採取必要之安全措施之過失
    ，是本院參酌雙方就本件事故發生之原因力及違反義務之程
    度，認被告應負百分之40肇事責任，原告亦應負百分之30肇
    事責任，方為適當。準此，原告得請求被告賠償之金額應減
    輕為3,904 元（計算式：9760 ×0.4＝3904），逾此範圍之請
    求則為無理由，應予駁回。
三、本件係就民事訴訟法第436 條之8 第1 項適用小額程序所為
    被告敗訴之判決，依同法第436 條之20規定，應依職權宣告
    假執行，並依職權確定訴訟費用額為新臺幣1,000元（第一
    審裁判費），其中510 元應由被告負擔，餘由原告負擔。 
中　　華　　民　　國　　111 　年　　9 　　月　　21　　日
                  臺灣臺中地方法院臺中簡易庭
                              法　官　陳航代
以上正本係照原本作成。
如不服本判決，應於送達後20日內，以判決違背法令為理由，向
本院提出上訴狀並表明上訴理由（上訴理由應表明一、原判決所
違背之法令及其具體內容；二、依訴訟資料可認為原判決有違背
法令之具體事實），如於本判決宣示後送達前提起上訴者，應於
判決送達後20日內補提上訴理由書（須附繕本）。 
中　　華　　民　　國　 111　　年　　9 　　月　　21　　日
                              書記官  王梓芸　　　　　　　　　　　　　　　
　　　　　　　　　　　　　　　　　
附表
-----
折舊時間           金額
第1年折舊值        1,570×0.369=579
第1年折舊後價值    1,570-579=991
第2年折舊值        991×0.369=366
第2年折舊後價值    991-366=625
第3年折舊值        625×0.369=231
第3年折舊後價值    625-231=394